臺灣臺北地方法院小額民事判決
111年度勞小字第41號
原      告  陳重宗
被      告  MARAMAG  ALMA  ADORABLE（中文譯名：艾瑪）

訴訟代理人  林懿君律師
上列當事人間請求損害賠償事件，本院於民國111年7月6日言詞
辯論終結，判決如下：
    主  文
原告之訴駁回。
訴訟費用新臺幣壹仟元由原告負擔。
    事實及理由
壹、程序方面：
一、按原告於判決確定前，得撤回訴之全部或一部。訴之撤回應
    以書狀為之，但於期日，得以言詞向法院或受命法官為之。
    訴經撤回者，視同未起訴，民事訴訟法第262條第1項本文、
    第2項、第263條第1項本文定有明文。原告起訴時係以格瑞
    特興業有限公司及MARAMAG  ALMA  ADORABLE（中文譯名：
    艾瑪）為被告，嗣本件未為言詞辯論前，原告於民國110年5
    月12日以聲請狀撤回對格瑞特興業有限公司之起訴（見北小
    卷第25頁），則原告對格瑞特興業有限公司之訴既經原告撤
    回，自非本件審理範圍，核先敘明。
二、本件因被告為菲律賓籍人士，為涉外事件，而被告之最後勞
    務提供地及在臺居留地址均在本院轄區，本院自有管轄權；
    又原告主張兩造原存有僱傭關係，因被告無故矌職致其額外
    支出看護費用，並受有非財產上之損害，則原告所主張之不
    當得利及侵權行為之債均發生在我國境內，依涉外民事法律
    適用法第24條、第25條等規定，本件應以我國法律為準據法
     。
貳、實體方面：
一、原告起訴主張經審理後略以：原告之母為重度殘障人士，因
    氣管內插管，需搭配呼吸器、氧氣製造機、抽痰機及血氧探
    測儀使用，照顧不易，故於107年間透過仲介公司僱用菲律
    賓籍被告擔任看護工。詎被告於108年12月19日突告知欲於
    同年12月22日至109年1月4日（下稱系爭期間）請假返菲過
    聖誕節，並已購妥機票，原告慮及其母需專人時刻照顧，故
    不予准假，被告未予理會，仍於同年月22日搭機返菲直至10
    9年1月4日始返台。原告於系爭期間不得已另請其妻及其胞
    兄之妻照顧其母，按日以新臺幣（下同）2200元計算，支出
    14日看護費用共3萬800元；且原告為維持其母生命安全，亦
    須時刻注意各項儀器使用狀況及顯示之數據，因而寸步不離
    ，亦受有按日以1000元計算之非財產上損害共1萬4000元 ，
    爰依不當得利、侵權行為等法律關係提起本件訴訟。並聲明
    ：被告應給付原告4萬4800元。
二、被告則以：被告自107年10月17日起擔任原告之看護工，負
    責看護原告之母，工作超過1年後欲返菲探望家人，已事先
    告知原告欲於系爭期間請假返菲，並獲原告同意，訴外人即
    在仲介公司任職之蔡瓊琳亦去電向原告確認，被告方訂購機
    票返菲。又被告於109年1月4日返台後繼續看護原告之母，
    未見原告就此事異議或要求更換看護工，且被告於系爭期間
    之工資亦遭原告扣除共7938元。詎被告於110年4月間向臺北
    市勞動力重建運用處外籍勞工諮詢服務中心申訴原告未給付
    14日特休未休工資補償7938元時，原告竟改稱被告於系爭期
    間請假未獲其同意，顯屬曠職，要求被告賠償等語，惟被告
    返台後繼續看護原告之母直至過世，均未見原告有向仲介公
    司或被告爭執此事，且被告既係合法請假，原告本應自行照
    顧或雇請他人為之，豈可轉嫁由被告負擔；且原告主張其精
    神受有損害，亦未舉證證明之，是原告之請求為無理由等語
    置辯。並聲明：原告之訴駁回。
三、本院之判斷：
　㈠原告自107年9月17日起至110年3月19日止，受僱於原告擔任
    家庭看護工，負責照顧原告之母，月薪為1萬7000元；被告
    於系爭期間自購來回機票返菲探親，返台後繼續擔任原告之
    家庭看護工，原告未給付被告於系爭期間之工資共7938元；
    兩造曾於110年4月6日因勞資爭議於臺北市勞動力重建運用
    處外籍勞工諮詢服務中心受理外國人申訴爭議協調會成立協
    調，原告應給付被告14日特休未休工資補償7938元等事實，
    有原告之母之診斷證明書、照片、臺北市勞動力重建運用處
    外籍勞工諮詢服務中心受理外國人申訴爭議協調會會議紀錄
     、被告之薪資表、被告之居留證及護照、勞動部107年10月
    15日函及仲介公司親訪服務紀錄表等件影本存卷可稽，且為
    兩造所不爭執，堪信為真實。
　㈡原告固主張被告未經其准假即於系爭期間自行返菲探親，為
    無故曠職等語，然為被告所否認，並以前詞置辯。質之證人
    即仲介蔡瓊琳於本院審理時結證稱：被告有拿證件到公司，
    表示要於系爭期間返菲探親，請公司幫忙辦理重入境手續，
    並稱原告有同意，渠也有打電話跟原告確認是否知悉被告於
    系爭期間返菲探親，原告亦回答知悉，所以公司就幫被告辦
    理重入境手續，且被告返臺後繼續擔任原告之家庭看護工，
    一直到原告之母過世前，原告都沒有反應過其沒有同意被告
    於系爭期間返菲探親，或要更換家庭看護工等語，核與被告
    所辯相符，足見被告於系爭期間請假返菲探親顯已事前經原
    告同意，則原告此部主張即屬無據。
　㈢按勞工因婚、喪、疾病或其他正當事由得請假；勞工請假時 
    ，應於事前親自以口頭或書面敘明請假理由及日數，勞動基
    準法第43條、勞工請假規則第10條分別定有明文。既被告已
    依前揭規定事前取得原告同意於系爭期間請假返菲探親，原
    告亦未給付被告系爭期間之工資，均如前述，堪認被告未有
    任何不當得利或侵權行為可言；況原告依民法1115條第1項
    第1款規定，為其母之法定第一順位扶養義務人，則原告親
    自照顧其母或委請他人代為照顧而另支出看護費用，均為原
    告履行對其母之法定扶養義務所當然，難謂為損害，故原告
    請求被告給付看護費用及精神慰撫金均屬無據。
四、綜上所述，原告依不當得利、侵權行為等法律關係，請求被
    告給付其4萬4800元，均無理由，應予駁回。
五、本件判決之基礎已臻明確，兩造其餘攻擊防禦方法、主張舉
    證，於判決結果不生影響，無逐一審究之必要，末此敘明。
六、本件係小額訴訟程序，依民事訴訟法第78條、第436條之19
    第1項規定，法院為訴訟費用之裁判時，併確定訴訟費用額
    為1000元，由敗訴之原告負擔。
中　　華　　民　　國　　111 　年　　7 　　月　　29　　日
                    勞動法庭  法  官  翁偉玲
以上正本係照原本作成。
如不服本判決，須以違背法令為理由，於判決送達後20日內向本
院提出上訴狀（須按他造當事人之人數附繕本）。如委任律師提
起上訴者，應一併繳納上訴審裁判費。
中　　華　　民　　國　　111 　年　　7 　　月　　29　　日
                              書記官　陳信宏